臺灣高等法院高雄分院刑事裁定　　　　　96年度抗字第82 號
抗告人
即受刑人　甲○○
上列抗告人因聲請撤銷緩刑案件，不服臺灣屏東地方法院中華民
國96年2 月2 日裁定（96年度撤緩字第6 號），提起抗告，本院
裁定如下：
    主  文
抗告駁回。
    理  由
一、本件抗告意旨略以：抗告人即受刑人之前所犯之家庭暴力案
    件全係因為妻子沉迷於拜拜，欠銀行新台幣100 多萬元，以
    致伊心情不佳，因而一度酗酒，請再給伊一個機會，伊失業
    已久，已經改過向上，並已經找到工作，以前無知而再犯公
    共危險罪，導致緩刑被撤銷，為此提起抗告，請能維持緩刑
    不要撤銷，給予抗告人自新機會云云。
二、本件經本院審理結果，認第一審裁定認事、用法均無違誤，
    應予維持，並引用第一審裁定之事實、理由及證據（如附件
    ）。
三、經查：抗告人即受刑人甲○○提起本件抗告，所敘明已經找
    到工作改過向上等等不服原裁定撤銷緩刑之理由，核均非原
    審撤銷緩刑不當之法律上理由，其空言指摘原裁不當，並無
    理由，應予駁回。
四、據上論結，應依刑事訴訟法第412 條，裁定如主文。
中　　華　　民　　國　　96　　年　　3 　　月　　26　　日
                  刑事第八庭    審判長法  官  李炫德
                                      法  官  蔡國卿
                                      法  官  簡志瑩
以上正本證明與原本無異。
本件裁定不得再抗告。
中　　華　　民　　國　　96　　年　　3 　　月　　26　　日
　　　　　　　　　　　　　　　　　　　書記官  白  蘭
附件:
臺灣屏東地方法院刑事裁定　　　　　　　 96年度撤緩字第6號
聲　請　人　臺灣屏東地方法院檢察署檢察官
受　刑　人　甲○○　男　51歲（民國○○年○月○○日生）
　　　　　　　　　　身分證統一編號：Ｚ000000000號
　　　　　　　　　　住屏東縣鹽埔鄉新二村新和巷3之16號
以上聲請人因受刑人有撤銷緩刑宣告之原因，聲請撤銷緩刑之宣
告（96年度執聲字第94號），本院裁定如下：
    主  文
甲○○之緩刑宣告撤銷。
    理  由
一、聲請意旨詳如聲請書所載（如附件）。
二、按於94年1 月7 日刑法修正前，受緩刑之宣告，94年1 月7
    日修正刑法施行後，仍在緩刑期內者，適用94年1 月7 日修
    正施行之刑法第75條、第75條之1 及第76條規定，刑法施行
    法第6 之1 條定有明文。經查：本件被告甲○○前所犯之違
    反著作權法案件，係於92年4 月15日由台灣高等法院高雄分
    院以92年上易字第7 號判決判處有期徒刑6 月，緩刑4 年，
    並於92年4 月15日確定，有該判決正本及臺灣高等法院被告
    前案紀錄表在卷可憑。是以，被告所受緩刑之宣告，係於94
    年1 月7 日刑法修正前，於95年7 月1 日修正刑法施行後仍
    在緩刑期間。因此，揆諸前開刑法施行法之規定，本件應適
    用修正後之刑法第75條、第75條之1 及第76條等規定處斷。
三、次按，修正前之刑法第75條將「緩刑期內故意更犯罪，受有
    期徒刑以上刑之宣告」及「緩刑前故意犯他罪，而在緩刑期
    內受有期徒刑以上刑之宣告」等兩種情形均列為應撤銷緩刑
    之事由，因認為此等規定過於嚴苛，缺乏彈性，遂於修正後
    增列第75條之1 第1 項第2 款規定，將「緩刑期內因故意犯
    他罪，而在緩刑期內受得易科罰金之有期徒刑、拘役或罰金
    之宣告確定者」列為得撤銷緩刑之事由，而非絕對應撤銷緩
    刑，俾使法院得依被告之再犯情節，裁量是否撤銷先前緩刑
    之宣告（立法修正說明參照）。經查：台灣高等法院高雄分
    院92年上易字第7 號判決，係以被告涉犯違反著作權法案件
    ，已坦承犯行，且提供線索，協助警方追查上手，又前雖曾
    受有期徒刑以上刑之宣告，然執行完畢後10餘年未再受有期
    徒刑以上刑之宣告，經此偵審程序及判刑教訓，應知所警惕
    ，無再犯之虞，而宣告緩刑4 年。惟被告又於緩刑期間內之
    94年11月13、14日分別再犯公共危險及未指定犯人誣告罪，
    經本院合併定應執行刑為拘役70日（得易科罰金），考量被
    告於緩刑期內之93年間亦曾因家庭暴力防治法案件，經檢察
    官為緩起訴處分，有緩起訴處分書及臺灣高等法院被告前案
    紀錄表在卷可憑，及被告為公共危險犯行後，仍執詞辯解，
    並無悔意，顯見被告於前案判決宣示後緩刑執行期內，並未
    徹底悔悟，警慎行事，堪認原緩刑之宣告未收其預期效果，
    而有執行刑罰之必要。綜上所述，本院認聲請意旨核與刑法
    第75條之1 第1 項第2 款之規定意旨相符，其緩刑宣告應予
    撤銷。
四、依刑事訴訟法第476 條，裁定如主文。
中　　華　　民　　國　　96　　年　　2 　　月　　12　　日
                  刑事第三庭    法  官
以上正本證明與原本無異。
如不服本裁定應於收受送達後五日內向本院提出抗告書狀敘述抗
告之理由抗告於台灣高等法院高雄分院。
中　　華　　民　　國　　96　　年　　2 　　月　　12　　日
                                書記官
附件：
